---
title: "Data Science With R"
author: "Douglas Saturnino"
date: "`r format(Sys.time(), '%d/%m/%Y')`"
output:
  pdf_document:
    toc: yes
  html_document:
    highlight: textmate
    logo: logo.png
    theme: jou
    number_sections: yes
    toc: yes
    toc_float:
      collapsed: yes
      smooth_scroll: no
    df_print: paged
    code_folding: hide
---

```{r setup, include=FALSE}
knitr::opts_chunk$set(echo = TRUE, warning = FALSE, message = FALSE)
```

# Imports

```{r pacotes}
library(tidyverse)
library(janitor)
library(readr)
library(gtsummary)
library(summarytools)
library(kableExtra)
library(knitr)
library(gridExtra)
library(summarytools)
library(randomForest)
library(reshape2)
library(tidymodels)
```

# Data Collection

```{r data_collection}
df <- read_csv("datasets/raw/train.csv")
glimpse(df)
```

# Data cleaning

```{r Data_cleaning}
df1 <- janitor::clean_names(df) %>% 
  rename(day_associated = vintage,
         health_annual_paid = annual_premium) %>% 
  mutate(
    across(where(is.character),tolower),
    driving_license = ifelse(driving_license == 1, "yes", "no"),
    previously_insured = ifelse(previously_insured == 1, "yes", "no"),
    response = ifelse(response == 1, "yes", "no"),
    vehicle_age = case_when(
      vehicle_age == "< 1 year" ~ "below_1_year",
      vehicle_age == "1-2 year" ~ "between_1_2_years",
      vehicle_age == "> 2 years" ~ "over_2_years",
    )
  ) %>% 
  mutate_if(is.character, as.factor) %>%
  mutate(response = factor(response, levels = c("yes", "no")),
       driving_license = factor(driving_license, levels = c("yes", "no")),
       previously_insured = factor(previously_insured, levels = c("yes", "no")),
       vehicle_damage = factor(vehicle_damage, levels = c("yes", "no"))
       )
glimpse(df1)

# Save df_cleaned as RDS
saveRDS(df1, "datasets/intermediary/df_cleaned.rds")
```

## Data Types

```{r}
variable_class <- tibble(variables = names(df1),
      type = unlist(lapply(df1, class)))
variable_class
```

# Column Description

```{r}
variables <- df1 %>% names()
description <- c(
  "Unique ID for the customer",
  "Gender of the customer",
  "Age of the customer",
  "Customer has DL (yes/no)",
  "Unique code for the region of the customer",
  "Customer already has Vehicle Insurance (yes/no)",
  "Age of the Vehicle",
  "Customer got his/her vehicle damaged in the past (yes/no)",
  "The amount customer needs to pay as premium in the year",
  "Anonymized Code for the channel of outreaching to the customer ie. Different Agents, Over Mail, Over Phone, In Person, etc.",
  "Number of Days, Customer has been associated with the company",
  "Customer is interested in car insurance (yes/no)"
)
df_description <- tibble(variables = variables,
       description = description)

kable(df_description, format = "html") %>% 
  kableExtra::kable_styling(bootstrap_options = "striped",
                            full_width = FALSE)
```

# Descriptive Statics

```{r}
# Read_cleaned date
df_cleaned = readRDS("datasets/intermediary/df_cleaned.rds")
```

# . Check data structure so far

```{r}
skimr::skim(df_cleaned)
```

# General overview

```{r}
df_cleaned %>% 
  select(-id) %>% 
  tbl_summary(
    type = list(response ~ "categorical",
                driving_license ~ "categorical", 
                previously_insured ~ "categorical",
                vehicle_damage ~ "categorical"),
    digits = list(all_categorical() ~ c(0, 2))
  )
```

## More detailed statistics

```{r}
num_attributes <- df_cleaned %>% 
  select(age, health_annual_paid, day_associated)

```

```{r}
descriptive_tab <- round(summarytools::descr(num_attributes, style = "rmarkdown"),2)


kable(data.frame(descriptive_tab), format = "html") %>% 
  kableExtra::kable_styling(bootstrap_options = "striped",
                            full_width = FALSE)
```

## VISUALIZATION

-   Numerical attributes

```{r}
# Age
age_plt = num_attributes %>% 
  ggplot(aes(x=age)) +
  geom_histogram(aes(y= after_stat(density)), binwidth = 1,
                 color= "gray", fill="lightblue", alpha=0.5)+
  geom_density(color="blue") + 
  labs(x="Ages", y="Density", title = "Customes \nAge Distribution") + 
  theme_minimal()

# helath_annual paid
paid_plt = num_attributes %>% 
  ggplot(aes(x=health_annual_paid)) +
  geom_histogram(aes(y= after_stat(density)), binwidth = 10000,
                 color= "gray", fill="lightblue", alpha=0.5)+
  geom_density(color="blue") + 
  labs(x="Health Annual Paid", y="Density", title = "Customes \nPayments Distribution") + 
  theme_minimal()

# day associated
day_plt = num_attributes %>% 
  ggplot(aes(x=day_associated)) +
  geom_histogram(aes(y= after_stat(density)),
                 color= "gray", fill="lightblue", alpha=0.5)+
  geom_density(color="blue") + 
  labs(x="Day Associated", y="Density", title = "Customes Day \nAssociated Distribution") + 
  theme_minimal()


gridExtra::grid.arrange(age_plt,paid_plt, day_plt, ncol=3)

```

-   Categoricol attributes:

```{r}
num_names <- names(num_attributes)
cat_attributes <- df_cleaned %>% 
  select(-id, -one_of(num_names))
```

```{r}
cat_attributes %>%

ggplot(aes(x=vehicle_age)) +

geom_bar(aes(fill=vehicle_age)) +

labs(x="Vehicle Age", y="Count", title = "Customes Vehicle Age") +

theme_minimal()
```

```{r}
#gender
gender_plt <- cat_attributes %>% 
  ggplot(aes(x=gender)) +
  geom_bar(aes(fill=gender)) +
  labs(x="Gender", y="Count", title = "Customes Gender") + 
  theme_minimal()

#driving_license
driving_license_plt <- cat_attributes %>% 
  ggplot(aes(x=driving_license)) +
  geom_bar(aes(fill=driving_license)) +
  labs(x="Driving License", y="Count", title = "Customes \nDriving Licenser") + 
  theme_minimal()

#region_code
region_code_plt <- cat_attributes %>% 
  ggplot(aes(x=region_code)) +
  geom_bar(aes(fill=factor(region_code)),
           show.legend = FALSE) +
  labs(x="Region code", y="Count", title = "Customes \nRegion Code") + 
  theme_minimal()

#previously_insured
previously_insured_plt <- cat_attributes %>% 
  ggplot(aes(x=previously_insured)) +
  geom_bar(aes(fill=previously_insured)) +
  labs(x="Previously Insured", y="Count", title = "Customes \nPreviously Insured") + 
  theme_minimal()

#vehicle_age
vehicle_age_plt <- cat_attributes %>% 
  ggplot(aes(x=vehicle_age)) +
  geom_bar(aes(fill=vehicle_age)) +
  labs(x="Vehicle Age", y="Count", title = "Customes \nVehicle Age") + 
  theme_minimal()

#vehicle_damage
vehicle_damage_plt <- cat_attributes %>% 
  ggplot(aes(x=vehicle_damage)) +
  geom_bar(aes(fill=vehicle_damage)) +
  labs(x="Vehicle Damage", y="Count", title = "Customes \nVehicle Damage") + 
  theme_minimal()

#policy_sales_channel
policy_sales_channel_plt <- cat_attributes %>% 
  ggplot(aes(x=policy_sales_channel)) +
  geom_bar(aes(fill=factor(policy_sales_channel)),
           show.legend = FALSE) +
  labs(x="Policy Sales Channel", y="Count", title = "Customes \nPolicy Sales Channel") + 
  theme_minimal()

#response
response_plt <- cat_attributes %>% 
  ggplot(aes(x=response)) +
  geom_bar(aes(fill=response)) +
  labs(x="Response", y="Count", title = "Customes Response") + 
  theme_minimal()

gridExtra::grid.arrange(gender_plt,driving_license_plt,
                        region_code_plt, previously_insured_plt,
                        vehicle_age_plt,vehicle_damage_plt,
                        policy_sales_channel_plt, response_plt, 
                        ncol=2, nrow=4 )
```

## Validação de hipótese

```{r}
# Read df_cleaned
df_cleaned <- readRDS("datasets/intermediary/df_cleaned.rds")
```

## **H1) O interese pelo seguro de carro é maior em clientes mais velhos. ✅**

```{r}
# Boxplot
age_boxplot <- df_cleaned %>% 
  ggplot(aes(x = response, y = age)) +
  stat_boxplot(geom = 'errorbar', width = 0.6) + 
  geom_boxplot(aes(fill = response), show.legend = FALSE) + 
  labs(title = "Age vs. Response Comparison", y = "Age", x = "Response") +
  theme_bw()

age_boxplot
 
ggsave("imagens/age_boxplot.jpg", plot = age_boxplot, width = 6, 
       height = 4) 

```

```{r}
# Histogram 
age_plot <- df_cleaned %>% 
  ggplot(aes(x = age)) +
  geom_histogram(binwidth = 1, color = "gray", fill="navy") +
  facet_wrap(vars(response), nrow = 2, scales = "free_y") +
  labs(y = "Number of clients") + 
  ggtitle("Age distribution")

age_plot

ggsave("imagens/age_plot.jpg", plot = age_plot, width = 6, 
       height = 4) 
```

```{r}
# Descriptive Statistics
df_cleaned %>% 
  select(age, response) %>% 
  tbl_summary(by = response) %>% 
  add_p()
```

Os jovens parecem estar menos interessados no seguro automóvel. A idade média dos clientes interessados é de 43 anos (AIQ: 35, 51), enquanto a mediana dos clientes não interessados é de 34 anos (AIQ: 24, 49).

## H2) O Interesse pelo seguro de carro é maior entre as mulheres. ❌

```{r}
gender_plot <- df_cleaned %>% 
  select(response, gender) %>% 
  ggplot(aes(x = response)) +
  geom_bar(aes(fill = gender), position = 'dodge') +
  geom_text(aes(label = ..count.., fill= gender),vjust=-0.5, stat='count', position=position_dodge2(width = 0.9)) +
  labs(title = "Gender vs. Response", 
       x = "Response", y = "Number of customers") +
  theme_bw()

gender_plot

ggsave("imagens/gender_plot.png", plot = gender_plot)
```

```{r}
df_cleaned %>% 
  select(response, gender) %>% 
  tbl_summary(by = response) %>% 
  add_p()
```

Dos clientes interessados no seguro automóvel, 61% eram homens e 39% eram mulheres. Portanto, esta hipótese é FALSA. Embora o género e a resposta sejam estatisticamente significativos, i. e., estão relacionados.

## **H3)** Os clientes que possuem carros mais novos têm maior probabilidade de se interessar pelo seguro automóvel**.** ❌

```{r}
car_age_plot <- df_cleaned %>% 
  select(response, vehicle_age) %>% 
  ggplot(aes(x = response)) +
  geom_bar(aes(fill = vehicle_age), position = 'dodge') +
  geom_text(aes(label = ..count.., fill= vehicle_age),vjust=-0.5, stat='count', position=position_dodge2(width = 0.9)) +
  labs(title = "Vehicle Age vs. Response", 
       x = "Response", y = "Number of customers") +
  theme_bw()

car_age_plot

ggsave("imagens/car_age_plot.jpg", plot = car_age_plot)
```

```{r}
df_cleaned %>% 
  select(response, vehicle_age) %>% 
  tbl_summary(by = response) %>% 
  add_p()
```

Os clientes com automóveis com idade entre 1 e 2 anos têm maior probabilidade de se interessar pelo seguro automóvel (75%). Enquanto apenas 15% dos clientes interessados possuem carros mais novos.

## **H4)** Clientes com danos anteriores no carro têm maior probabilidade de aceitar o seguro automóvel ✅

```{r}
car_damage_plot <- df_cleaned %>% 
  select(response, vehicle_damage) %>% 
  ggplot(aes(x = response)) +
  geom_bar(aes(fill = vehicle_damage), position = 'dodge') +
  geom_text(aes(label = ..count.., fill= vehicle_damage),vjust=-0.5, stat='count', position=position_dodge2(width = 0.9)) +
  labs(title = "Vehicle Damage vs. Response", 
       x = "Response", y = "Number of customers") +
  theme_bw()

car_damage_plot

ggsave("imagens/car_damage_plot.jpg", plot = car_damage_plot)
```

```{r}
df_cleaned %>% 
  select(response, vehicle_damage) %>% 
  tbl_summary(by = response) %>% 
  add_p()
```

Os clientes com danos anteriores no carro provavelmente estarão interessados no seguro automóvel, já que 98% disseram que sim.

## **H5)** Clientes com seguro automóvel anterior têm maior probabilidade de aceitar o seguro automóvel ❌

```{r}
car_insurance_plot <- df_cleaned %>% 
  select(response, previously_insured) %>% 
  ggplot(aes(x = response)) +
  geom_bar(aes(fill = previously_insured), position = 'dodge') +
  geom_text(aes(label = ..count.., fill= previously_insured),vjust=-0.5, stat='count', position=position_dodge2(width = 0.9)) +
  labs(title = "Vehicle Previously Insured vs. Response", 
       x = "Response", y = "Number of customers") +
  theme_bw()

car_insurance_plot

ggsave("imagens/car_insurance_plot.jpg", plot = car_insurance_plot)
```

```{r}
df_cleaned %>% 
  select(response, previously_insured) %>% 
  tbl_summary(by = response) %>% 
  add_p()
```

Apenas 0,3% dos clientes interessados no seguro automóvel têm o automóvel previamente segurado.

## **H6) O interesse é maior em clientes com maiores gastos anuais com saúde.** ❌

```{r}
# Boxplot
expenses_boxplot <- df_cleaned %>% 
  ggplot(aes(x = response, y = health_annual_paid)) +
  stat_boxplot(geom = 'errorbar', width = 0.6) + 
  geom_boxplot(aes(fill = response), show.legend = FALSE) + 
  labs(title = "Annual Payment vs. Response Comparison", 
       y = "Annual Payment", x = "Response") +
  theme_bw()
 
ggsave("imagens/expenses_boxplot.jpg", 
       plot = expenses_boxplot, width = 6, 
       height = 4) 

# Histogram 
expenses_plot <- df_cleaned %>% 
  ggplot(aes(x = health_annual_paid)) +
  geom_histogram(binwidth = 10000, color = "gray", fill="navy") +
  facet_wrap(vars(response), nrow = 2, scales = "free_y") +
  labs(y = "Number of clients") + 
  ggtitle("Expenses distribution")

expenses_plot

ggsave("imagens/expenses_plot.jpg", plot = expenses_plot, 
       width = 6, 
       height = 4) 
```

```{r}
# Descriptive Statistics
df_cleaned %>% 
  select(response, health_annual_paid) %>% 
  tbl_summary(by = response) %>% 
  add_p()
```

Embora o anual de saúde pago tenha se mostrado significativo, consideramos esta hipótese FALSA e investigaremos mais detalhadamente os valores discrepantes.

## **H7) Clientes com seguro saúde há MAIS TEMPO têm maior probabilidade de se interessar por seguro automóvel** ❌

```{r}
# Boxplot
days_boxplot <- df_cleaned %>% 
  ggplot(aes(x = response, y = day_associated)) +
  stat_boxplot(geom = 'errorbar', width = 0.6) + 
  geom_boxplot(aes(fill = response), show.legend = FALSE) + 
  labs(title = "Days associated vs. Response Comparison", 
       y = "Days", x = "Response") +
  theme_bw()
 
ggsave("imagens/days_boxplot.jpg", 
       plot = days_boxplot, width = 6, 
       height = 4) 

# Histogram 
days_plot <- df_cleaned %>% 
  ggplot(aes(x = day_associated)) +
  geom_histogram(binwidth = 30, color = "gray", fill="navy") +
  facet_wrap(vars(response), nrow = 2, scales = "free_y") +
  labs(y = "Number of clients") + 
  ggtitle("Days associated distribution")

days_plot

ggsave("imagens/days_plot.jpg", plot = days_plot, 
       width = 6, 
       height = 4) 
```

```{r}
df_cleaned %>% 
  select(response, day_associated) %>% 
  tbl_summary(by = response) %>% 
  add_p()
```

Esta hipótese é FALSA, basicamente os clientes interessados e os clientes não interessados têm a mesma quantidade de dias associados. Sim (mediana: 154 dias, AIQ: 82, 226); Não (154 dias, AIQ: 82, 227).

## Conclusão da hipótese

```{r}
hypothesis <- c(
  "H1) O interese pelo seguro de carro é maior em clientes mais velhos.", 
  "H2) O Interesse pelo seguro de carro é maior entre as mulheres.",
  "H3) Os clientes que possuem carros mais novos têm maior probabilidade de se interessar pelo seguro automóvel.",
  "H4) Clientes com danos anteriores no carro têm maior probabilidade de aceitar o seguro automóvel",
  "H5) Clientes com seguro automóvel anterior têm maior probabilidade de aceitar o seguro automóvel",
  "H6) O interesse é maior em clientes com maiores gastos anuais com saúde.",
  "H7) Clientes com seguro saúde há MAIS TEMPO têm maior probabilidade de se interessar por seguro automóvel"
  )

conclusion <- c(
  "True", 
  "False",
  "False",
  "True",
  "False",
  "False",
  "False"
)

relevance <- c(
  "High", 
  "Medium",
  "High",
  "High",
  "High",
  "Low",
  "Low"
)

hypothesis_table <- tibble(
  hypothesis = hypothesis,
  conclusion = conclusion,
  relevance = relevance
)

kable(hypothesis_table, format = "html") %>% 
  kableExtra::kable_styling(bootstrap_options = "striped",
                            full_width = FALSE)
```

# Análise Multivariada

Correlation Matrix

```{r}
correlation_matrix <- df_cleaned %>% 
  select(age, day_associated,health_annual_paid) %>% 
  cor() %>% 
  round(3)
```

-   Visualization

```{r}
melted_correlation <- melt(correlation_matrix)

matrix_correlation_plot <- ggplot(melted_correlation, aes(x = Var1, y = Var2, fill = value)) +
  geom_tile() + 
  geom_text(aes(Var1, Var2, label=value)) +
  scale_fill_gradient2(low = "blue", high = "red", 
                       limit = c(-1, 1), name = "Correlation") +
  theme(axis.title.x = element_blank(),
        axis.title.y = element_blank(),
        panel.background = element_blank())

matrix_correlation_plot

ggsave("imagens/matrix_correlation_plot.jpg", matrix_correlation_plot, 
       width = 8, height =4 )
```

Não há forte correlação entre as variáveis numéricas.

# Data Preparation

-   Frequency encoding for policy_sales_channel \| Build Fincion

-   Target encoding for gender e region_code \| Build Function

## Targe encoding

```{r}
# For gender
gender_encoder <- df_cleaned %>% 
  mutate(response_num = ifelse(response == "yes", 1 ,0)) %>% 
  group_by(gender) %>% 
  summarise(gender_num = mean(response_num, na.rm = TRUE))

# For region encoder
region_encoder <- df_cleaned %>% 
  mutate(response_num = ifelse(response == "yes", 1 ,0)) %>% 
  group_by(region_code) %>% 
  summarise(region_num = mean(response_num, na.rm = TRUE))

# Save in rds
saveRDS(gender_encoder, "parameter/gender_encoder.rds")
saveRDS(region_encoder, "parameter/region_encoder.rds")
```

## Frequency encoding

```{r}
policy_encoder <- df_cleaned %>% 
  group_by(policy_sales_channel) %>% 
  summarise(policy_num=n()/nrow(df_cleaned))

# Save in rds
saveRDS(policy_encoder, "parameter/policy_encoder.rds")
```

-   Using the encoders in out dataset:

```{r}
#Create function
encoder_function <- function(df){
  df %>% 
  left_join(gender_encoder) %>% 
  select(-gender) %>% 
  rename(gender = gender_num) %>% 

  left_join(region_encoder) %>% 
  select(-region_code) %>% 
  rename(region_code = region_num) %>% 

  left_join(policy_encoder) %>% 
  select(-policy_sales_channel) %>% 
  rename(policy_sales_channel = policy_num)
}
  
```

```{r}
# Save function in rds
saveRDS(encoder_function, "parameter/encoder_function.rsd")
```

## Splitting into train and test datasets

```{r}
df_cleaned <- readRDS("datasets/intermediary/df_cleaned.rds")
encoder_function <- readRDS("parameter/encoder_function.rsd")
df_preprocessed <- encoder_function(df_cleaned)
```

```{r}
set.seed(123)

df_split <- df_preprocessed %>% 
  initial_split(prop=0.75, strata = response)

df_train <- df_split %>% 
  training()

df_test <- df_split %>% 
  testing()
```

-   check response proportions:

```{r}
df_train %>% 
  select(response) %>% 
  tbl_summary(type = list(response ~ "categorical"))

df_test %>% 
  select(response) %>% 
  tbl_summary(type = list(response ~ "categorical"))
```

-   Using tidmodels steps to continue the preprocessing:

```{r}
df_recipe <- recipe(response ~.,
       data = df_train) %>% 
  step_normalize (age, day_associated) %>% 
  step_scale(health_annual_paid) %>% 
  step_dummy(all_nominal(), - all_outcomes()) 
```

-   appluing the recipe:

```{r}
# train the recipe 
df_train_prep <- df_recipe %>% 
  prep(training = df_train)

df_train_precessed <- df_train_prep %>% 
  bake(new_data = df_train)
```

```{r}
# For the test dataset
df_test_precessed <- df_train_prep %>% 
  bake(new_data = df_test)
```

# Feature selection

```{r}
predictors <- df_train_precessed %>% 
  select(-id, -response)

target <- df_train_precessed$response
```

```{r}
start_time <- Sys.time()

rf_model <- randomForest(predictors, target, ntree = 10,
                         importance = TRUE)

end_time <- Sys.time()

print(end_time - start_time)
```

-   Show results:

```{r}
importance(rf_model) 
```

```{r}
varImpPlot(rf_model)
```

In this first cycle we are going to select the seven most important variables according to the Mean Decrease Gini:

```{r}
importance(rf_model) %>% 
  as_tibble(rownames = "rowname") %>% 
  arrange(desc(MeanDecreaseGini)) %>% 
  select(rowname) %>% 
  slice(1:7) %>% 
  pull()
```

```{r}
selected_columns <- c(
  "age", 
  "vehicle_damage", 
  "day_associated",
  "previously_insured",
  "health_annual_paid", 
  "policy_sales_channel",
  "region_code",
  "response")
```

```{r}
# Final dataset
df_selected <- df_cleaned %>% 
  select(all_of(selected_columns))

saveRDS(df_selected, "datasets/intermediary/df_selected.rds")
```
